---
title: "TEAM_PROJECT02"
author: "Jihye Park, Kihan Kim, Goeun Lee, Dream Park"
date: '2020 7 21 '
output: html_document
---

# __Young People의 관심사에 대한 탐색적 데이터 분석__

-----

#### __1. 자료설명__

#### __2. 분석방향__

#### __3. 분석__

####  __- 3.0 데이터 전처리__

####  __- 3.1 음악 및 영화 선호도에 영향을 미치는 관심사 종류__

####  __- 3.2. 외국어, 악기연주, 쇼핑에 관심 있는 사람들의 온라인 사용시간 차이__

####  __- 3.3 개인 정보에 따른 관심사 분류__

#### __4. 결론__

---------------------




#### __1. 자료 설명__
* 2013년 Comenius University 통계 수업을 듣는 학생들과 그 주변인들을 대상으로 조사한 설문조사 데이터

* 참가자 : 15-30 세의 슬로바키아인

`참가자 성별`

```{r}
survey<-read.csv("C:\\Users\\LENOVO\\Documents\\survey.csv")
gender0 <- c("female", "male")
cnt <- c(402, 272)
df <- data.frame(gender0, cnt)
library(ggplot2)
ggplot(df, aes(x=gender0, y=cnt, fill=gender0)) + geom_bar(stat="identity") + xlab(NULL)


```

`참가자 나이 분포`

```{r}
plot(density(survey$Age), main = "참가자의 나이 분포", col = "red")
```


* 정수형 답변 139개 / 범주형 답변 11개

* 1010개의 행과 150개의 열로 구성
      
      각 항목은 선호하는지 혹은 본인에게 해당하는 설명인지에 대해 묻는 질문을 column으로해서,
      1점부터 5점까지 리커트 척도로 답변한 자료를 모아놓은 데이터 입니다.
      질문의 구성은 아래와 같습니다.


     분야 | 질문 예시
     --- | ---
     음악 (19 개 항목) | 음악을 좋아하는가?, 각 장르별 음악에 대한 선호도
     영화 (12 개 항목) | 영화를 좋아하는가?, 각 장르별 영화에 대한 선호도
     관심사 (32 개 항목) | 역사, 정치, 심리학, ....
     공포증 (10 개 항목) | 비행, 천둥, 높이, 주목,...
     건강 습관 (3 항목) | 흡연여부, 음주, ,,,
     성격 (57 건) | 나는 항상 약속을 지킨다, 나는 100% 행복하다,...
     소비 습관 (7 항목) | 저축, 외모에 많은 돈을 지출하는가,....
     개인 정보 (10 항목) | 나이, 키, 몸무게, 형제자매 수,....


* 위 변수 중 분석에 이용한 항목

      - 음악 선호도
      - 영화 선호도
      - 관심사 전체 (8 개 항목 임의추출)
      - 외국어 (관심사中)
      - 악기연주 (관심사中)
      - 쇼핑 (관심사中)
      - 인터넷 이용시간 (성격中)
      - 성별(개인정보中)
      - 키 (개인정보中)
      - 몸무게 (개인정보中)

      
* 시각화

      가장 선호 하는것, 크게 동의하는 것이 5점
      
`질문항목(연속형)`

```{r}
hist(survey$Music, main = "음악을 좋아하는가", col=rainbow(15))
hist(survey$Movies, main = "영화를 좋아하는가", col=rainbow(15))
hist(survey$History, main = "역사에 관심이 있는가", col=rainbow(15))
hist(survey$Politics, main = "정치에 관심이 있는가", col=rainbow(15))
hist(survey$Mathematics, main = "수학에 관심이 있는가", col=rainbow(15))
hist(survey$Economy.Management, main = "경제에 관심이 있는가", col=rainbow(15))
hist(survey$Foreign.languages, main = "외국어에 관심이 있는가", col=rainbow(15))
hist(survey$Musical.instruments, main = "악기 연주에 관심이 있는가", col=rainbow(15))
hist(survey$Passive.sport, main = "운동에 관심이 있는가", col=rainbow(15))
hist(survey$Shopping, main = "쇼핑에 관심이 있는가", col=rainbow(15))
```


`질문항목(범주형) : 온라인 이용 시간` 

```{r}
internet0 <- c("no time at all", "less than an hour a day", "few hours a day", "most of the day")
cnt <- c(3, 95, 502, 77)
df2 <- data.frame(internet0, cnt) 
ggplot(df2, aes(x=internet0, y=cnt, fill=internet0)) + geom_bar(stat="identity") + xlab(NULL)
```


`키`

```{r}

plot(density(survey$Height), main = "참가자의 키 분포", col = "red")
```



`몸무게`

```{r}
plot(density(survey$Weight), main = "참가자의 몸무게 분포", col = "red")
```





-------------------------





#### __2. 분석방향__
* 분석하고자 하는 주제에 따라 각각 독립변수, 종속변수를 설정

* 각각에 대한 상관관계 확인 후, 데이터에 따른 추가 분석 진행 예정 

     주제1 | 음악 및 영화 선호도에 영향을 미치는 관심사 종류
     ---|---
     소주제1 | 음악 선호도에 영향을 미치는 관심사 종류
     소주제2 | 영화 선호도에 영향을 미치는 관심사 종류
     소주제3 | 음악 선호도와 영화 선호도의 관계

     주제2 | 외국어, 악기연주, 쇼핑에 관심 있는 사람들의 온라인 사용시간 차이
     ---|---
     소주제1 | 외국어에 관심 있는 사람들의 온라인 사용시간 차이
     소주제2 | 악기연주에 관심 있는 사람들의 온라인 사용시간 차이
     소주제3 | 쇼핑에 관심 있는 사람들의 온라인 사용시간 차이

     주제3 | 개인 정보에 따른 관심사 분류
     ---|---
     소주제1 | 키와 관심사의 상관관계
     소주제2 | 몸무게와 관심사의 상관관계



---------------------------

#### __3. 분석__

####  __3.0 데이터 전처리__

__* 3.0.1 결측치 처리__


```{r}
youth <- read.csv("C:\\Users\\LENOVO\\Documents\\Youth_response.csv", na.strings = c("NA", ""))
str(youth)
head(youth)
sum(is.na(youth)) #결측치 확인
you <- na.omit(youth) #결측치 제거

head(you)
nrow(you)
```

      결측치 제거 후, nrow()를 통해 확인한 행의 개수 648행

```{r}
str(you)
sum(is.na(you))

write.csv(you, file = "survey.csv", row.names = F)
survey <- read.csv("C:\\Users\\LENOVO\\Documents\\survey.csv", stringsAsFactors = T)
str(survey)

```


      이상치는 추후 각 분석에서 확인 예정



-----------------------------------------


####  __3.1 음악 및 영화 선호도에 영향을 미치는 관심사 종류__

#### __* 3.1.1 음악 선호도에 영향을 미치는 관심사 종류__

  종속변수 | 음악에 대한 선호도 <연속형>
  ---|---
  독립변수 | 관심사 (8 개 항목 임의추출) <연속형>

#### `상관관계 분석`

```{r}
library(corrgram)
a <- data.frame(survey$Music, survey$History, survey$Politics, survey$Mathematics, survey$Economy.Management, survey$Foreign.languages, survey$Musical.instruments,survey$Passive.sport,survey$Shopping)
head(a)
corrgram(a, upper.panel = panel.conf)
```

      정치-역사, 정치-경제에서 상관관계가 높게 나타남

#### `다중회귀분석`

      귀무가설 : 음악에 대한 선호도와 관심사 사이 서로 영향을 미치지 않는다.
      대립가설 : 음악에 대한 선호도와 관심사 사이 서로 영향을 미친다.


```{r}
ma <- lm(survey.Music~., data=a)
summary(ma)
par(mfrow=c(2,2))
plot(ma)

```

      역사, 외국어, 악기연주, 쇼핑 부분에서 선호도가 높을 때, 
      음악에 대한 선호도도 높다는 것을 알 수 있음



-------------------------------------------------

#### __* 3.1.2 영화 선호도에 영향을 미치는 관심사 종류__

  종속변수 | 영화에 대한 선호도 <연속형>
  ---|---
  독립변수 | 관심사 (8 개 항목 임의추출) <연속형>

#### `상관관계 분석`

```{r}
b <- data.frame(survey$Movies, survey$History, survey$Politics, survey$Mathematics, survey$Economy.Management, survey$Foreign.languages, survey$Musical.instruments,survey$Passive.sport,survey$Shopping)
head(b)
corrgram(b, upper.panel = panel.conf)
```

      정치-역사, 정치-경제에서 상관관계가 높게 나타남

#### `다중회귀분석`

```{r}
mb <- lm(survey.Movies~., data=b)
summary(mb)
par(mfrow=c(2,2))
plot(mb)
```

      외국어, 운동, 쇼핑 부분에서 선호도가 높을 때, 
      영화에 대한 선호도도 높다는 것을 알 수 있음

      단, 원하는 질문(변수)를 임의로 선택하여 분석했기 때문에
      회귀분석의 설명력이 낮을 수 밖에 없음


-------------------------------------

#### __* 3.1.3 음악 선호도와 영화 선호도의 관계__

      음악 선호도, 영화 선호도 비교

#### `상관관계 분석`
```{r}
c <- data.frame(survey$Music, survey$Movies)
corrgram(c, upper.panel = panel.conf) #상관관계
```


#### `등분산검정`
```{r}
var.test(survey$Music, survey$Movies)
```

      등분산검정에서 p<0.05이므로 귀무가설(H0) 기각

#### `t검정(쌍대비교)`
```{r}
t.test(survey$Music, survey$Movies, paried=T, var.equal = F)
```

     p<0.05이므로 사람마다 음악과 영화 선호도 간에 차이가 있음


--------------------------------------------------------


####  __3.2. 외국어, 악기연주, 쇼핑에 관심 있는 사람들의 온라인 사용시간 차이__


#### __* 3.2.1 외국어에 관심 있는 사람들의 온라인 사용시간 차이__

  종속변수 | 온라인 사용시간 (성격中) <범주형>
  ---|---
  독립변수 | 외국어 (관심사中) <연속형>


#### `문자형 변수(온라인 사용시간) 더미변수 변환`

```{r}
survey1 <- transform(survey, Internet_usage=ifelse(Internet.usage==c("few hours a day", "most of the day"),1,0))
survey1$Internet_usage
```



#### `상관관계 분석`

```{r}
cor.test(survey1$Foreign.languages, survey1$Internet_usage, method="spearman")
```

     - 상관관계 적음
     - 확인하고자 하는 부분 : 외국어 관심도에 따라 온라인 사용시간에 차이가 있는지

#### `등분산검정`

```{r}
bartlett.test(Foreign.languages~Internet_usage, data=survey1)
```

     분산이 같음

#### `일원분산분석`

```{r}
anov1 <- aov(Foreign.languages~Internet_usage, data=survey1) 
summary(anov1)
```

     p>0.05이므로 외국어 관심 정도와 온라인 사용 시간 간 영향이 있음
  
  
#### `변수선택`     
```{r}
library(mlbench)
ma1 <- step(ma, direction="both")
formula(ma1)

ma1 <- lm(survey.Music~ survey$History+survey$Politics+survey$Mathematics+survey$Foreign.languages+survey$Musical.instruments+survey$Shopping, data=a)
summary(ma1)
```
     
     
#### `다중공선성` 
```{r}
library(car)
sqrt(vif(ma1))
```


---------------------------------------------

#### __* 3.2.2 악기연주에 관심 있는 사람들의 온라인 사용시간 차이이__

  종속변수 | 온라인 사용시간 (성격中) <연속형>
  ---|---
  독립변수 | 악기연주 (관심사中) <연속형>

#### `상관관계 분석`

```{r}
cor.test(survey1$Musical.instruments, survey1$Musical.instruments, method="spearman")
```

     - 상관관계 있음
     - 확인하고자 하는 부분 : 악기 연주에 대한 관심도에 따라 온라인 사용시간에 차이가 있는지

#### `등분산검정`

```{r}
bartlett.test(Musical.instruments~Internet_usage, data=survey1)
```

     분산이 같음

#### `일원분산분석`

```{r}
anov2 <- aov(Musical.instruments~Internet_usage, data=survey1) 
summary(anov2)

```

     p>0.05이므로 악기연주에 대한 관심도와 온라인 사용 시간 간 영향이 있음


#### `변수선택`
```{r}
library(mlbench)
mb1 <- step(mb, direction="both")
formula(mb1)

mb1 <- lm(survey.Movies~ survey$History+survey$Politics+survey$Mathematics+survey$Foreign.languages+survey$Musical.instruments+survey$Shopping, data=b)
summary(mb1)
```

#### `다중공선성`
```{r}
library(car)
sqrt(vif(mb))
```

------------------------------------------

#### __* 3.2.3 쇼핑에 관심 있는 사람들의 온라인 사용시간 차이이__

  종속변수 | 온라인 사용시간 (성격中) <연속형>
  ---|---
  독립변수 | 쇼핑 (관심사中) <연속형>

#### `상관관계 분석`
```{r}
cor.test(survey1$Shopping, survey1$Internet_usage, method="spearman") 
```

     - 상관관계 적음
     - 확인하고자 하는 부분 : 쇼핑에 대한 관심도에 따라 온라인 사용시간에 차이가 있는지

#### `등분산검정`

```{r}
bartlett.test(Shopping~Internet_usage, data=survey1)
```

     분산이 같게 나타남

#### `일원분산분석`

```{r}
anov3 <- aov(Shopping~Internet_usage, data=survey1) 
summary(anov3)

```

     p>0.05이므로 쇼핑에 대한 관심도에 따라 온라인 사용 시간 간 영향이 있음


------------------------------------------

####  __3.3 개인 정보에 따른 관심사 분류__


#### __* 3.3.1 키와 관심사의 상관관계__

  종속변수 | 관심사 (8 개 항목 임의추출) <연속형>
  ---|---
  독립변수 | 키 (개인정보中) <연속형>
  

  
#### `상관관계 분석`
```{r}
e <- data.frame(survey$Height, survey$History, survey$Politics, survey$Mathematics, survey$Economy.Management, survey$Foreign.languages, survey$Musical.instruments,survey$Passive.sport,survey$Shopping)
head(e)
corrgram(e,upper.panel = panel.conf)

# 키별 관심사 분류
library(caret)
set.seed(1000)
inTrain <- createDataPartition(y=e$survey.Height, p=0.7, list=F)
head(inTrain)
training <- e[inTrain,]
testing <- e[-inTrain,]
head(training)
training_s <- scale(training[-1]) #변수 단위 표준화
summary(training_s)
```

     키-쇼핑에서 상관관계가 높게 나타남

#### `군집수 결정`
```{r}
library(NbClust)
nc <- NbClust(training_s, min.nc = 2, max.nc=15, method = "kmeans")
```

#### `군집분석`

```{r}
k_height <- kmeans(training_s[,-1], center=2)
k_height$centers
training$cluster <- as.factor(k_height$cluster)
table(training$survey.Height, training$cluster)


```

     키 data의 양 끝에 위치한 자료는 잘 분류되었으나, 중간 부분은 분류가 잘 이루어 지지 않음

#### `모델 성능 평가`
```{r}
library(party)
training_s <- as.data.frame(training_s)
modFit <- train(x=training_s[,-1],
                y=training$cluster, method="rpart")
testing_s <- as.data.frame(scale(testing[-1]))
testClusterPred <- predict(modFit, testing_s) 
table(testClusterPred ,testing$survey.Height)

```



#### `의사결정나무`
```{r}
height<-ctree(Height~History+Politics+Mathematics+Economy.Management+Foreign.languages+Musical.instruments+Passive.sport+Shopping, data=survey)
height
plot(height)

```


     - 쇼핑에 대한 선호도로 가장 먼저 분류됨
     - 쇼핑을 좋아하지 않으면 수학을 좋아함
     - 쇼핑을 좋아하지 않고, 수학을 좋아하며, 스포츠를 좋아하는 집단은 키가 큰 것을 확인할 수 있음



----------------------------------------------------

#### __* 3.3.2 몸무게와 관심사 상관관계__

  종속변수 | 관심사 (8 개 항목 임의추출) <연속형>
  ---|---
  독립변수 | 성별 (개인정보中) <범주형>

#### `상관관계 분석`

```{r}
f <- data.frame(survey$Weight, survey$History, survey$Politics, survey$Mathematics, survey$Economy.Management, survey$Foreign.languages, survey$Musical.instruments,survey$Passive.sport,survey$Shopping)
head(f)
corrgram(f,upper.panel = panel.conf)

```


     몸무게-쇼핑에서 상관관계가 높게 나타남

#### `몸무게에 따른 관심사 분류`

```{r}
library(caret)
set.seed(1556)
inTrain <- createDataPartition(y=f$survey.Weight, p=0.7, list=F)
head(inTrain)
training <- f[inTrain,]
testing <- f[-inTrain,]
head(training)
training_s <- scale(training[-1]) #변수 단위 표준화
summary(training_s)

```


#### `군집수 결정`

```{r}
#install.packages("NbClust")
library(NbClust)
nc <- NbClust(training_s, min.nc = 2, max.nc=15, method = "kmeans")
#군집분석
k_weight <- kmeans(training_s[,-1], center=2)
k_weight$centers
training$cluster <- as.factor(k_weight$cluster)
table(training$survey.Weight, training$cluster)

```

     몸무게 data의 양 끝에 위치한 자료는 잘 분류되었으나, 중간 부분은 분류가 잘 이루어 지지 않음

#### `모델 성능평가`

```{r}
library(party)
training_s <- as.data.frame(training_s)
modFit_w <- train(x=training_s[,-1],
                y=training$cluster, method="rpart")
testing_s <- as.data.frame(scale(testing[-1]))
testClusterPred <- predict(modFit_w, testing_s) 
table(testClusterPred ,testing$survey.Weight)

```

     몸무게 data의 양 끝에 위치한 자료는 잘 분류되었으나, 중간 부분은 분류가 잘 이루어 지지 않음

#### `의사결정나무`

```{r}
weight<-ctree(Weight~History+Politics+Mathematics+Economy.Management+Foreign.languages+Musical.instruments+Passive.sport+Shopping, data=survey)
weight
plot(weight)

```

     - 쇼핑에 대한 선호도로 가장 먼저 분류됨
     - 쇼핑을 좋아하지 않고, 수학을 좋아하는 집단의 몸무게가 가장 큰 것을 확인할 수 있음

#### `키와 몸무게 상관관계`

```{r}
cor.test(survey$Height, survey$Weight, data=survey)
```


     P<0.05이므로 키와 몸무게는 상관이 있음


-----------------------------------



#### __4. 결론__

     1)   역사, 외국어, 악기 연주, 쇼핑 선호도가 높을 수록, 음악 선호도가 높음
     2)   외국어, 스포츠, 쇼핑 선호도가 높을 수록 영화 선호도가 높음
     3)   음악을 좋아한다고 해서 영화를 좋아하는지는 알 수 없음
     4-1) 외국어 선호도에 따라, 사람들의 온라인 사용시간에 차이가 있음
     4-2) 악기 연주 선호도에 따라, 사람들의 온라인 사용 시간에 차이가 있음
     4-3) 쇼핑 선호도에 따라, 사람들의 온라인 사용 시간에 차이가 있음
     5)   쇼핑을 좋아하지 않고 수학을 좋아하며 스포츠를 좋아하는 사람이 키가 큼
     6)   쇼핑을 좋아하지 않고 수학을 매우 좋아하는 사람의 몸무게가 가장 큼
     

     결론 4-1, 4-2, 4-3 과 상관관계를 따른다면,
     외국어, 악기 연주에 함께 관심이 있는 집단을 주고객층으로 한
     온라인 쇼핑몰에 대해서 구상해 보는 것도 마켓팅적으로 의미가 있을것으로 예측됨
     
     

     
